【裁判字號】    89,上訴,2647
【裁判日期】    891130
【裁判案由】    公共危險等
【裁判全文】
臺灣高等法院刑事判決                          八十九年度上訴字第二六四七號
    上  訴  人  臺灣板橋地方法院檢察署檢察官
    被      告  乙○○
    選任辯護人  葉秀美
右上訴人因公共危險等案件，不服臺灣板橋地方法院八十九年度訴字第五七三號，中
華民國八十九年六月二十八日第一審判決（起訴案號：臺灣板橋地方法院檢察署八十
八年度偵字第二一七五七號），提起上訴，本院判決如左：
    主  文
上訴駁回。
    理  由
一、公訴意旨略以：緣甲○○將其所有坐落臺北縣泰山鄉○○段○○段三六七─二地
    號土地，規劃為七個停車位做為停車場，以每個月新臺幣（下同）二千五百元之
    價格，出租他人使用。乙○○認為甲○○規劃之停車場，部分土地為乙○○所有
    ，且車輛進出須經過乙○○所有之坐落同小段三六七之一地號土地，遂要求分得
    一半租金，惟遭甲○○拒絕。乃乙○○明知上開三六七之一地號土地業經臺北縣
    泰山鄉公所編定為該鄉○○街，由該所養護並供公眾通行使用，竟於民國八十八
    年五、六月間某日，在三六七之一地號土地上，搭建鐵板圍住停車場，致甲○○
    及車位承租人無法自由進出，妨害其等權利之行使，且致生危害公眾駕駛車輛行
    駛在民國街往來之安全，案經甲○○訴請偵辦。因認乙○○涉犯刑法第三百零四
    條第一項（起訴書漏載第一項）之強制罪及同法第一百八十五條第一項之妨害公
    眾往來安全罪二項罪嫌云云。
二、本案經本院審理結果，認第一審判決對被告乙○○為無罪之諭知，認事用法，核
    無不當，應予維持，並引用第一審判決書記載之證據及理由。
三、公訴人循告訴人甲○○之請求，上訴意旨略以：該三六七之二地號土地在被告圍
    起鐵板前確實供作停車場，現場尚留有停車線，原審竟認未做任何使用，與現場
    情況不符。又自被告圍鐵板至原審前往現場勘驗，時隔一年，雖有飄來一些垃圾
    ，原審竟誤認現場好似垃圾場，亦有錯誤。再者，告訴人於原審已論及被告侵占
    租金，原審竟於判決理由內載，告訴人與被告間並未因停車位租金問題產生爭執
    。因以原審審理之範圍與告訴人告訴之意旨不符，亦與檢察官起訴之內容不符云
    云。
四、經查，本案檢察官公訴意旨係以被告在自有，已經編為道路用地且為供公眾使用
    之道路土地上圍鐵板，致妨害告訴人土地之使用收益及公眾往來行之安全，因以
    被告涉犯刑法第三百零四條第一項（起訴書漏載第一項）之強制罪及同法第一百
    八十五條第一項之妨害公眾往來安全罪二項罪嫌云云。其中：
（一）刑法第三百零四條所稱強制罪，固不以被害人心生畏懼為必要，然必須加害人
      有施以強暴脅迫之舉動，始足當之。本案被告固有以鐵板圍起土地之情事，然
      圍鐵板之行為本身，尚難認係「強暴」或「脅迫」之行為，尤其，被告圍鐵板
      之際，告訴人並不在場，為告訴人於本院審理時陳明，益見本案並無任何積極
      事證可證明被告有何強暴脅迫行為。本案尚難以被告有圍鐵板之行為即認被告
      係以強暴脅迫之舉動，妨害告訴人等之權利行使。又告訴人雖一再指稱被告圍
      鐵板之行為，影響告訴人土地之使用、收益，並以原審誤將供作停車場之三六
      七之二地號土地認未做任何使用，有所違誤等詞，然查，被告既無施以強暴脅
      迫之行為，自不該當強制罪，縱或因此造成告訴人之損害，核亦屬民事糾紛，
      不得遽以刑責相課。
（二）刑法第一百八十五條第一項損壞或壅塞陸路致生往來之危險罪，則以損壞、壅
      塞之行為，造成公眾往來危險之狀態為其要件。本案被告所圍之鐵板，並未造
      成該處道路公眾往來危險等情，已據原審法官實地勘驗無誤，並據證人即居住
      民國街之居民吳美麗、黃信生、王源吉到院結證稱，該鐵板並未影響該處道路
      行的安全等情屬實。至於鐵板所圍起部分已占用到道路，若有人檢舉，會要求
      拆除等情，雖據證人即臺北縣泰山鄉公所承辦人員丙○○到庭結證在卷，然此
      僅能證明占用道路之事實，並不能據此推認已造成公眾往來危險之狀態，否則
      ，鄉公所應早已依法拆除，事屬至明。再者，證人丙○○亦證實該處道路是都
      市○○○○道路，但目前未辦理徵收等情屬實。則被告以其為土地所有人，於
      道路邊線外之水溝上豎起鐵板，尚難認係意在損壞或壅塞道路，何況，被告於
      本院審理期日前，已將該豎於水溝上之鐵板拆除，有照片二張附卷可憑，其所
      辯無意響該處道路公眾往來安全等情，應可採信。
五、綜上所述，原審以被告被訴之上開犯罪不能證明，為其無罪之諭知，並無不合。
    又原判決之範圍與檢察官起訴之內容並無不符，不生已受請求之事項漏未裁判之
    問題。至於公訴人循告訴人之請求，上訴意旨所指原審審理之範圍與告訴人告訴
    之意旨不符云云。按檢察官就牽連犯之一部事實起訴者，依刑事訴訟法第二百六
    十七條之規定，其效力固及於全部，然檢察官起訴之事實一經法院審理之結果，
    認為無罪，即與未經起訴之其他事實並不發生牽連，自無犯罪事實一部與全部關
    係之可言，依同法第二百六十八條規定，法院即不得就未經起訴之其他事實，併
    予裁判（最高法院二十五年度上字第一七０一號判例意旨參照）。經查，被告是
    否侵占告訴人之租金部分，雖據告訴人於告訴之際及原審審理間一再指陳在卷，
    然該部分未據檢察官提起公訴（檢察官於起訴書內已說明該部分不另為不起訴處
    分），而已起訴之強制罪及公共危險罪部分，既經認定為無罪，自亦不生裁判上
    一罪關係。又告訴人於本院審理間，再指稱被告有竊佔犯行云云，依同一法理，
    本院亦無從併予審判。本案公訴人循告訴人之請求，上訴意旨所指各節，核為無
    理由，應予駁回。
據上論斷，應依刑事訴訟法第三百七十三條、第三百六十八條，判決如主文。
本案經檢察官曾忠己到庭執行職務。
中    華    民    國    八十九    年      十一      月      三十        日
                              臺灣高等法院刑事第五庭
審判長法  官  楊  貴  雄
                                        法  官  徐  昌  錦
                                        法  官  林  立  華
右正本證明與原本無異。
如不服本判決應於收受送達後十日內向本院提出上訴書狀，其未敘述上訴之理由者並
得於提起上訴後十日內向本院補提理由書（均須按他造當事人之人數附繕本）。
                                        書記官  廖  月  女
中    華    民    國    八十九    年      十一      月      三十        日


司法院資訊處製作；財團法人民間司法改革基金會備份。
